【裁判字號】    90,訴,215
【裁判日期】    900821
【裁判案由】    違反毒品危害防制條例
【裁判全文】
台灣花蓮地方法院刑事判決                        九十年度訴字第二一五號
    公  訴  人  臺灣花蓮地方法院檢察署檢察官
    被      告  甲○○
右列被告因違反毒品危害防制條例案件，茲經檢察官提起公訴 (九十年度偵字第一三
七號)，本院判決如左：
    主  文
甲○○連續施用第一級毒品，累犯，處有期徒刑捌月。
    事  實
一、甲○○曾因竊盜案件，經台灣高等法院花蓮分院八十七年七月二十一日判處有期
    徒刑四月確定，於八十八年三月二十八日執行完畢。復於八十七年十月二十五日
    施用第二級毒品安非他命（下稱安非他命），經依本院八十七年度毒聲字第二九
    七號裁定送臺灣花蓮看守所附設勒戒所觀察、勒戒後，認無繼續施用毒品傾向，
    由臺灣花蓮地方法院檢察署檢察官於八十八年一月十五日以八十七年度偵字第四
    三七七號不起訴處分確定。詎甲○○仍無戒毒品之決心，於五年之內，又基於同
    時施用第一級毒品海洛因（下稱海洛因）及安非他命之概括犯意，分別於八十九
    年十二月五日某時、同年月六日某時，在其花蓮縣新城鄉新興三十六之一號住處
    ，以將海洛因與安非他命混同後，置於吸食器內加熱產生氣體之方式，非法施用
    海洛因及安非他命二次。嗣於八十九年十二月七日中午十二時許，經警採尿送驗
    結果，呈嗎啡及安非他命之陽性反應而查獲，經依本院九十年度毒聲字第四一三
    號裁定送觀察勒戒後，認有繼續施用毒品傾向，而再經本院以九十年度毒聲字第
    五八六號裁定入戒治處所施以強制戒治。
二、案經花蓮縣警察局花蓮分局報請臺灣花蓮地方法院檢察署檢察官，經送觀察勒戒
    後，認有繼續施用毒品之傾向，而偵查起訴。
    理  由
一、右揭事實，業據被告甲○○坦承不諱，且其於八十九年十二月七日中午十二時許
    ，為警採尿送驗結果，確呈嗎啡（海洛因經人體吸收後呈嗎啡反應）及安非他命
    陽性反應，亦有慈濟大學濫用藥物檢驗中心檢驗總表一紙可稽，且被告經警採尿
    之編號五六六號，核與上開檢驗總表呈陽性反應之第五六六號編號相符，已足認
    被告確有施用海洛因、安非他命之情，足認其自白與事實相符。此外復有臺灣花
    蓮地方法院檢察署檢察官八十七年度偵字第四三七七號不起訴處分書附於九十年
    毒偵字第一三七號卷，本院九十年度毒聲字第四一三號觀察勒戒裁定書、九十年
    度毒聲字第五八六號強制戒治裁定書，以及臺灣花蓮看守所九十年六月十二日花
    所總字第一三四一號函附證明書一份在卷可佐，其於五年之內再犯施用毒品，且
    有繼續施用傾向之事證明確，被告犯行洵堪認定。
二、核被告所為，係犯毒品危害防制條例第十條第一項之施用第一級毒品罪及同條第
    二項之施用第二級毒品罪。其施用前非法持有海洛因、安非他命之低度行為，為
    非法施用之高度行為所吸收，均不另論罪。查被告所為二次施用第一級毒品、第
    二級毒品之行為，均時間緊接，所犯罪名相同，均顯係出於概括之犯意為之，各
    為連續犯，爰依刑法第五十六條之規定以一罪論，並加重其刑。又被告同時施用
    第一級毒品及第二級毒品，觸犯構成要件不相同之罪名，為想像競合犯，應從一
    重之施用第一級毒品罪處斷。雖公訴人認被告所犯上開施用第一級毒品、第二級
    品行為，係犯意各別，行為互殊，罪名互異，為數罪，應分論併罰，然被告自警
    訊、偵查時均未曾承認其係不同時間分別施用第一、二級毒品，且將海洛因及安
    非他命混合後，同時施用，雖為少見，但亦屬可能，既無證據顯示被告係分別施
    用海洛因及安非他命，自應從有利於被告之認定，況被告於審理時亦主動供承，
    其係施用二次毒品之不利於其自身之供詞，則其供述自屬可信，因此以其自白之
    事實，論以想像競合犯，並從施用第一級毒品之一重罪處斷，併予敘明。查被告
    曾因竊盜案件，經台灣高等法院花蓮分院八十七年七月二十一日判處有期徒刑四
    月確定，於八十八年三月二十八日執行完畢，有台灣高等法院被告全國前案紀錄
    表可按，其於五年之內再犯本件有期徒刑以上之罪，為累犯，應依刑法第四十七
    條規定加重其刑。爰審酌被告之素行，其施用毒品屬自殘行為及其犯罪之動機、
    目的、對社會之不良影響，施用次數為二次，犯罪後坦承犯行，態度良好等一切
    情狀，量處如主文所示之刑。又被告除起訴書所記載之於八十九年十二月七日為
    警採尿前四日內曾施用海洛因、安非他命各一次之行為外，其餘如事實欄所述之
    第二次施用海洛因及安非他命之犯行，起訴書雖未敘及，惟此部分與起訴判罪科
    刑部分有連續犯關係，為裁判上一罪，為起訴效力所及，本院自應併予審理。
據上論斷，應依刑事訴訟法第二百九十九條第一項前段，毒品危害防制條例第十條第
一項、第二項，刑法第十一條前段、五十六條、第五十五條、第四十七條，判決如主
文。
本案經檢察官李子春到庭執行職務。
中      華      民      國      九十    年      八      月    二十一    日
                                臺灣花蓮地方法院刑事庭
                                    法  官  吳  順  龍
右正本證明與原本無異。
如對本判決不服，應於送達後十日內，向本院提出上訴狀。（應抄附繕本）
                                    法院書記官
中      華      民      國      九十    年      八      月    二十二    日
附錄本判決論罪之法律條文：
毒品危害防治條例第十條第一項、第二項：
施用第一級毒品者，處六月以上五年以下有期徒刑。
施用第二級毒品者，處三年以下有期徒刑。


司法院資訊處製作；財團法人民間司法改革基金會備份。
